臺灣臺北地方法院民事判決
109年度重訴字第860號
原      告  王詩雯
            郭慶鴻
            江榮琳



共      同
訴訟代理人  林孟毅律師
            鄭伊純律師
被      告  張翔  

            林宙青
上列當事人間請求損害賠償等事件，本院於民國110年12月22日
言詞辯論終結，判決如下：
    主      文
被告應連帶給付原告如附表「金額」欄所示之金額及附表「利息
」欄所示之利息。
訴訟費用由被告連帶負擔。
本判決第一項於原告以如附表「供擔保金額」欄所示之金額為被
告供擔保後，得假執行；但被告如以附表「金額」欄所示之金額
為原告預供擔保，得免為假執行。
    事實及理由
一、原告主張：被告於民國107年間向伊共同佯稱被告張翔歷經3
    6年投資經驗，並投入新臺幣（下同）20餘億元之成本及多
    年驗證，現已研發出名為「絕對轉折」操盤技術（下稱系爭
    技術），透過學習系爭技術，可百分之百掌握所有價差型金
    融商品（包含期貨、股票、選擇權、外匯、基金、比特幣、
    貴重金屬、小麥、棉花、黃金等）之價格波動並快速獲利，
    108天內就能賺取1,000萬元云云，致伊陷於錯誤，遂分別於
    107年8月1日、107年8月25日、107年10月3日與被告張翔簽
    定MTM操盤合作合約書（下合稱系爭合約）向被告張翔學習
    系爭技術，原告王詩雯、郭慶鴻並各給付300萬元予被告張
    翔，原告江榮琳亦給付700萬元予被告張翔，合計1,300萬元
    （下合稱系爭款項）予被告張翔作為學習系爭技術之費用。
    被告向伊詐稱系爭技術可快速獲利並掌握所有價格波動，致
    伊受有系爭款項之損害，應屬共同不法侵害伊之侵權行為，
    是被告依民法第184條第1項前段、第185條第1項規定，應連
    帶賠償伊系爭款項。又伊係受詐欺而為簽立系爭合約之意思
    表示，伊已撤銷系爭合約之意思表示，被告張翔受有系爭款
    項之利益應屬不當得利，被告張翔即應返還伊系爭款項。爰
    依民法第179條、第184條第1項前段、第185條規定，提起本
    件訴訟，請求擇一為有利於原告之判決等語。並聲明：㈠被
    告應連帶給付原告王詩雯300萬元，及自起訴狀繕本送達最
    後被告之翌日起至清償日止，按週年利率5％計算之利息。㈡
    被告應連帶給付原告郭慶鴻300萬元，及自起訴狀繕本送達
    最後被告之翌日起至清償日止，按週年利率5％計算之利息。
    ㈢被告應連帶給付原告江榮琳700萬元，及自起訴狀繕本送達
    最後被告之翌日起至清償日止，按週年利率5％計算之利息。
    ㈣願供擔保，請准宣告假執行。
二、被告則以：被告張翔確實有研發出系爭技術，可百分之百掌
    握所有的價格轉折，且已有確實教導原告，係因原告個人熟
    練度、心性、品格因素而無法獲利，並非系爭技術有問題，
    伊並無何詐欺行為。況伊僅有提供模擬試算報表，並無保證
    獲利，且原告亦係知悉且相信伊之技術始會同意給付系爭款
    項作為系爭技術之移轉金，是原告請求侵權行為損害賠償及
    返還不當得利均無理由。此外，被告林宙青（即被告張翔配
    偶）並未參與系爭技術之轉移過程及系爭合約之簽定，被告
    林宙青僅有幫忙做菜及下課後聊天，並無詐欺行為等語資為
    抗辯，並聲明：㈠原告之訴及假執行之聲請均駁回。㈡如受不
    利益判決，願供擔保請准宣告免為假執行。
三、本院之判斷：原告主張依民法第179條、第184條第1項前段
    、第185條規定請求被告連帶給付附表「金額」欄所示金額
    等語，為被告所否認，並以前詞置辯，是本件之爭點應為：
    ㈠被告有無施用詐術之詐欺行為？㈡如有，原告依民法第179
    條、第184條第1項前段、第185條規定請求被告連帶給付如
    附表「金額」欄所示金額，有無理由？茲分述如下：
　㈠被告有無施用詐術之詐欺行為？
　⒈經查，原告確有與被告張翔簽定系爭合約以學習系爭技術，
    且已給付被告張翔系爭款項1,300萬元等節，業據原告提出
    系爭合約、帳戶存摺封面及匯款交易明細等件為證（見本院
    卷一第47至63頁、第115至125頁），且為被告所不爭執（見
    本院卷一第303頁），應堪憑採。
　⒉次查，被告向原告稱其所研發系爭技術可百分之百掌握轉折
    ，可快速獲利，系爭技術係歷經36年投資實戰經驗及生活經
    驗累積及11年的不斷論證，可以適用於過去、現在及未來，
    精準度接近百分之百，可以完全掌握價差的波動並大幅降低
    投資的波動風險等節，此有「覺察力教育訓練中心，絕對轉
    折發明人張翔」之名片、系爭技術介紹文件等件在卷可稽（
    見本院卷一第25至31頁）。此外，被告張翔於107年間以通
    訊軟體LINE（下稱LINE）向原告王詩雯表示其他學生交易點
    數創新高、對盤勢掌握度幾乎100分等語，並傳送獲利紀錄
    及下單口數試算表之檔案予原告王詩雯，並稱：「以41,500
    兩口小台經過108天將獲利超過1000萬元」等語，此有LINE
    對話紀錄截圖、檔案名稱「0000000-00小台9月--每日獲利
    紀錄」、「0000000MTM下單口數試算表」檔案內容等件附卷
    可參（見本院卷一第33至45頁、第65至113頁、第259至261
    頁、第273至285頁、第293頁）。又觀諸被告於107年7月15
    日在其住所向原告王詩雯、郭慶鴻說明系爭技術之錄音檔譯
    文，被告張翔並有稱：我們經過這麼多年的時間去研發，總
    共交易最少有20幾億啦，我們的系爭技術是百分之百，可以
    記住過程中所有的波動的每一個變化，系爭技術可以適用在
    所有有價差的商品，只要給我一根K棒，就有辦法知道下一
    根怎麼走（見本院卷一第263至266頁），被告林宙青並稱：
    他說所有的商品是因為這些商品的價差都照著一個公式走等
    語（見本院卷一第266頁），被告張翔另稱：等下讓你看看
    我看過的資料，你就知道系爭技術百分之百學的來，任何一
    個人，小孩子六歲左右，我都有辦法讓他變成全世界最頂尖
    的操盤手等語（見本院卷一第271頁），再被告張翔另於107
    年9月11日以LINE遊說原告江榮琳加入學習系爭技術以獲利
    ，並稱：我衷心期待你早日加入共創未來，要知道每分鐘都
    有600至2,000元價差可得，難道你會輕易放棄嗎等語（見本
    院卷一第275頁），且被告張翔於本院審理中陳稱：系爭技
    術可以百分之百看清楚價格為何轉折，可以預測未來價格轉
    折的能力，系爭技術係伊自己發現的技術，伊發現宇宙的規
    律，伊可以用在任何時間、地點、商品、貨幣，只要百分之
    百掌握系爭技術就能百分之百獲利，伊自己絕對可以百分之
    百掌握系爭技術等語（見本院卷一第305至306頁、第315至3
    16頁），堪認被告確有向原告宣稱系爭技術係經被告投入大
    量成本而發現，透過學習系爭技術可以百分之百掌握價格轉
    折並快速獲利乙情。
　⒊然而，依被告張翔之交易明細資料，被告張翔實際上並無投
    入股市或期貨達20餘億元等節，此有臺灣期貨交易所股份有
    限公司109年12月24日台期監字第1090050141號函在卷可稽
    （見本院卷一第375頁），而被告張翔於本院審理時亦自承
    ：實際投入在期貨和股票的金額大約1,000萬等語（見本院
    卷一第398頁），可知被告稱其研發系爭技術投入20餘億元
    等語，實屬虛妄。此外，被告張翔雖稱可百分之百掌握系爭
    技術等語，然被告張翔於本院審理中亦自承：伊在期貨交易
    中九次會小贏，一次會大輸，沒有每筆都贏，沒有辦法每筆
    都獲利等語（見本院卷一第399頁），是被告張翔稱其已百
    分之百掌握系爭技術等語，亦難信據為真。況且，現代金融
    市場發達、複雜，無論股市、期貨、貨幣市場之價格波動所
    涉原因多端，除投資標的之技術面及基本面外，亦涉及國際
    局勢、各國政治經濟之發展及政策、社會變遷、科學技術、
    能源等條件變動，此外另有如全球COVID-19疫情爆發等難以
    預料之重大事件影響，殊難想像有所謂百分之百掌握每一個
    價格轉折而可以快速獲利之技術存在，且被告迄無提出何證
    據證明其確有系爭技術存在，亦無提出任何投資實績，堪認
    被告向原告宣稱系爭技術係經被告投入大量成本而發現，透
    過學習系爭技術可以百分之百掌握價格轉折並快速獲利等語
    ，應係故意以不實之事使原告陷於錯誤之欺罔行為，而屬詐
    欺行為。
　⒋至被告雖抗辯已有悉心教導原告系爭技術，係因原告個人熟
    練度、心性、品格因素而無法獲利，並非系爭技術有問題，
    原告自己也親眼見證系爭技術，並無詐欺等語，固提出原告
    學習與溝通紀錄、溝通學習進度錄音檔及譯文、系爭技術內
    容大綱、合作檔案電腦截圖畫面為證（見本院卷一第179至2
    19頁、第225至239頁、第331至369頁、第407至615頁，本院
    卷二第43至83頁、第117至137頁、第159至185頁），惟查，
    被告並無實際投入其所稱之投資金額，亦無百分之百掌握系
    爭技術等節，已如前述，是被告此節抗辯，應非可採。又被
    告林宙青抗辯其僅有煮飯及聊天，並無詐欺行為等語，惟查
    ，被告林宙青在被告張翔於107年7月15日向原告王詩雯、郭
    慶鴻介紹系爭技術之時，有在旁表示張翔所稱之系爭技術公
    式可用到其他商品等語，業如前述，可知被告林宙青實有參
    與宣稱系爭技術成效之施用詐術行為。此外，被告張翔向原
    告表示：今天宙青與我現場指導凱文（即被告其他學員），
    我發現他對盤勢變化掌握度幾乎100分等語（見本院卷第65
    頁），且系爭合約介紹中亦有記載：教學時由被告張翔及被
    告林宙青兩人根據不同課程內容及職務分別擔任教師等語（
    見本院卷一第125頁），足見被告林宙青確有參與系爭合約
    及系爭技術教授之施用詐術行為，是被告林宙青此節抗辯，
    實非有據。又被告抗辯原告另對其提起詐欺告訴部分經臺灣
    臺北地方檢查署認定並無詐欺罪嫌，而於臺灣臺北地方檢察
    署110年度偵字第6357號起訴書中記載就詐欺罪嫌部分不另
    為不起訴處分（起訴部分係被告涉犯期貨交易法第112條第5
    項第5款非法經營期貨顧問事業罪嫌及被告張翔涉犯刑法第3
    05條恐嚇罪嫌）等語，然刑事案件之偵查結果應不拘束本院
    之認定，是被告此節抗辯，亦屬無據。
　㈡如有，原告依民法第179條、第184條第1項前段、第185條規
    定請求被告連帶給付如附表「金額」欄所示金額，有無理由
    ？
　⒈按因故意或過失，不法侵害他人之權利者，負損害賠償責任
    ，數人共同不法侵害他人之權利者，連帶負損害賠償責任，
    不能知其中孰為加害人者，亦同，民法第184條第1項前段、
    第185條第1項定有明文。
　⒉被告確有施用詐術之詐欺行為等節，已如前述，而原告因被
    告施用詐術而陷於錯誤，致與被告張翔簽立系爭合約，並交
    付系爭款項而受有損害，堪認被告確有共同故意不法侵害原
    告之財產權之侵權行為，是原告民法第184條第1項前段、第
    185條第1項規定，請求被告連帶賠償如附表「金額」欄所示
    金額之系爭款項，應屬有據。又前開應准許部分原告另依民
    法第179條規定請求，因原告係以訴之選擇合併請求本院依
    其單一聲明而為裁判，其依民法第184條第1項前段、第185
    條第1項規定部分既屬有理由，則上開請求部分即無庸再以
    論斷，附此敘明。
四、再按給付無確定期限者，債務人於債權人得請求給付時，經
    其催告而未為給付，自受催告時起，負遲延責任，其經債權
    人起訴而送達訴狀，與催告有同一之效力，民法第229 條第
    2 項定有明文。又遲延之債務，以支付金錢為標的者，債權
    人得請求依法定利率計算之遲延利息，法定週年利率為5％，
    民法第233 條第1 項前段、第203條定有明文。本件原告請
    求被告侵權行為損害賠償之債權，核屬無確定期限之給付，
    經原告提起訴訟，起訴狀繕本於109年9月3日送達被告（見
    本院卷一第155至157頁），被告迄未給付，當負遲延責任。
    是原告請求此部分自起訴狀繕本送達被告翌日即109年9月4
    日起至清償日止，按週年利率5％計算之遲延利息，核無不合
    ，應予准許。
五、綜上所述，原告依民法第184條第1項前段、第185條第1項規
    定請求被告連帶給付如附表「金額」欄所示金額及附表「利
    息」欄所示利息，為有理由，應予准許。
六、兩造陳明願供擔保，聲請宣告假執行及免為假執行，合於法
    律規定，爰分別酌定相當之擔保金額宣告之。
七、本件事證已臻明確，兩造其餘主張與攻擊防禦方法及所提證
    據，經審酌後認與本件判決之結果不生影響，爰不另一一論
    述，併此敘明。
八、訴訟費用負擔之依據：民事訴訟法第85條第2項。　　　
中　　華　　民　　國　　111 　年　　1 　　月　　12　　日
                  民事第八庭  審判長法  官  鄭佾瑩
                                    法  官  陳宣每
　　　　　　　　　　　　　　　　　　法　官  邱于真
以上正本係照原本作成。
如對本判決上訴，須於判決送達後20日內向本院提出上訴狀。如
委任律師提起上訴者，應一併繳納上訴審裁判費。　
中　　華　　民　　國　　111 　年　　1 　　月　　12　　日
                                    書記官  邱美嫆 

附表（新臺幣/民國）     編號 原告 金額 利息 供擔保金額 1 王詩雯 300萬元 自109年9月4日起至清償日止，按週年利率5％計算之利息 100萬元 2 郭慶鴻 300萬元 自109年9月4日起至清償日止，按週年利率5％計算之利息 100萬元 3 江榮琳 700萬元 自109年9月4日起至清償日止，按週年利率5％計算之利息 250萬元